最　高　行　政　法　院　裁　定
　　　　　　　　　　　　　94年度裁字第01314號
抗　告　人　甲○○
上列抗告人因與相對人財政部臺北市國稅局間綜合所得稅事件，
對於中華民國93年3月18日臺北高等行政法院93年度簡字第34號
裁定，提起抗告，本院裁定如下︰
　　主  文
抗告駁回。
抗告訴訟費用由抗告人負擔。
　　理  由
一、本件抗告人在原審起訴意旨略以：抗告人辦理民國86年度綜
    合所得稅結算申報後，經相對人核定其當年度之綜合所得總
    額402,624元，淨額為276,590元，應納稅額為16,595元。並
    將稅單於91年2月8日送達於抗告人住所之大廈值勤之陳姓大
    樓管理員收受，致抗告人遲至92年4月29日才提起復查之聲
    請，經相對人於92年7月18日復查決定以申請復查已逾法定
    不變期間程序上不合決定駁回，抗告人不服，循序提起行政
    訴訟，請求為撤銷訴願決定及原處分（復查決定）之裁判。
二、原審以：相對人第2次核發之「抗告人86年度綜合所得稅核
    定稅額繳款書」，其繳納期間為「91年5月16日至91年5月25
    日」，則其繳納期間屆滿之翌日為91年5月27日（因為91年5
    月25日為星期六，順延至91年5月27日起算，故其30日之不
    變期間應至91年6月26日屆滿。而抗告人提出復查申請之時
    間，應該不是相對人認定之91年3月6日，而應是91年4月29
    日，因為在91年3月6日之書狀中，抗告人並未表明對86年度
    核課處分不服之意思，只有表示其沒有收到86年度之核定書
    （即稅單），並不能證明其有不服原核課處分之意思，直到
    91年4月29日之書狀中抗告人才真正表明對上開86年度核課
    處分不服之意思，此時才能謂抗告人有提起復查之意思表示
    存在。而本案抗告人既然遲至92年4月29日始提出復查之申
    請，已逾前開法定不變期間，原核定處分已因申請復查法定
    不變期間之完成而告確定（即發生處分之形式羈束力），抗
    告人已不得再循復查及訴願之正常行政救濟程序來爭執原核
    定處分之合法性。另查抗告人既設籍台北市○○○路○段68
    號地下1樓，其86年度綜合所得稅結算申報書亦未書有他處
    之聯絡地址，相對人依該設籍地址寄送本件之繳款書及核定
    通知書，依行政程序法第68條第1項之規定（即「送達由行
    政機關自行或交由郵政機關送達」）送達處所於法無違。又
    該文書業經該設籍地之大廈管理員簽收在案，依行政程序法
    第73條第1項之規定（即「於應送達處所不獲會晤應受送達
    人時，得將文書付與有辨別事理能力之同居人、受雇人或應
    送達處所之接收郵件人員」），此項送達已具合法效力，應
    認抗告人已收受該文書。何況若抗告人未收受該文書，為何
    其會在92年4月25日出具之「復查申請及補正」書狀載明不
    服之內容，是可推論抗告人應已知悉本件核定內容，抗告人
    所言未收到稅單一節，亦與常情有違。因而為抗告人敗訴之
    裁定。
三、按「原告之訴，有左列各款情形之一者，行政法院應以裁定
    駁回之。．．．十、起訴不合程式或不備其他要件者。」行
    政訴訟法第107條第1項第10款定有明文，而此項規定依同法
    第236條之規定，於簡易程序亦有適用。次按「納稅義務人
    對於核定稅捐之處分如有不服，應依規定格式，明理由，
    連同證明文件，依左列規定申請復查：一、依核定稅額通知
    書所載有應納稅額或應補徵稅額者，應於繳款書送達後，於
    繳納期間屆滿翌日起算30日內，申請復查。二、．．．」為
    稅捐稽徵法第35條第1項第1款所明定。依上開規定，納稅義
    務人對原核定處分申請復查，應於核定稅額繳款書送達後，
    繳納期間屆滿之日起算30日內申請之。若逾越30日之不變期
    間而申請復查，自為法所不許。本院核原裁定依上開規定及
    說明，尚無違誤。抗告意旨仍執陳詞，指摘原裁定違誤，聲
    明廢棄，核無理由，應予駁回。
四、依行政訴訟法第104條、民事訴訟法第95條、第78條，裁定
    如主文。
中    華    民    國    94    年    7    月    14     日
                  第四庭審判長法  官　徐　樹　海
                              法  官　高　啟　燦
                              法  官　吳　錦　龍
                              法  官　黃　合　文
                              法  官　林  茂  權
以  上  正  本  證  明  與  原  本  無  異
中    華    民    國    94    年    7    月    15     日
　　　　　　　　　　　　　　　書記官　張　雅　琴
